---
title: "Procedimentos metodológicos - Sebrae Goiás"
author: "Daniel Pagotto"
date: "09/08/2021"
output: html_document
---

```{r preparacao, message=FALSE, warning=FALSE, include=FALSE}
library(tidyverse); library(vroom); library(genderBR); library(readxl); library(lubridate)

tab_cnae <- read_delim("https://raw.githubusercontent.com/danielppagotto/Sebrae-go-mulheres/main/bases%20de%20apoio/cnae.csv?token=AB6EEA2QR7M5547S44OSIC3BCHRW2",
                       ",", escape_double = FALSE, trim_ws = TRUE, locale = locale(encoding = "windows-1252"))

municipios <- read_delim("https://raw.githubusercontent.com/danielppagotto/Sebrae-go-mulheres/main/bases%20de%20apoio/municipios_serpro.csv?token=AB6EEAZ4IYU44UIEVNZ5XQDBCHR3O",
                         ";", escape_double = FALSE, trim_ws = TRUE, locale = locale(encoding = "windows-1252"))

natureza_juridica <- read_delim("https://raw.githubusercontent.com/danielppagotto/Sebrae-go-mulheres/main/bases%20de%20apoio/natureza_juridica.csv?token=AB6EEA5OLW5IREMLWTSMQ4TBCHR76",
                                ",", escape_double = FALSE, trim_ws = TRUE, locale = locale(encoding = "windows-1252")) 


# Subindo bases depois de tratatadas -------------------------------------------

setwd("~/LAPEI/Projeto SEBRAE/Atualização pesquisas/empreendedorismo RFB/empresas")

ativas_base <- vroom("~/LAPEI/Projeto SEBRAE/Atualização pesquisas/empreendedorismo RFB/empresas/empresas_ativas.csv")

ativas <- ativas_base %>% 
  rename(razao_social = X2, natureza_juridica = X3, 
         qualifica_responsavel = X4, capital_social = X5,
         porte_empresa = X6, ente_federativo = X7) %>% 
         left_join(natureza_juridica, by = c("natureza_juridica" = "cod_subclass_natureza_juridica")) %>% 
         filter(cod_natureza_juridica > 1 & cod_natureza_juridica < 5) %>% 
         rename(id = `...1`)
```

## Tratamentos iniciais

Os dados receberam um tratamento inicial, que consistiu nos seguintes procedimentos: 1) manutenção de empresas com status ativo; 2) retirada de empresas com natureza jurídica pública ou associada a organismos internacionais. 

As informações a seguir representa a estrutura da base estabelecimentos, que é a parte central dos dados da Receita Federal Brasileira (RFB). Ao todo, registramos 684.096 de empresas ativas no estado de Goiás. 

```{r base}

glimpse(ativas)

```

## 1) Análise Microempresa 

Optamos por filtrar as observações correspondentes a microempresas primeiro, pois são mais volumosas e mais fáceis de tratar. Ao todo, das 684.096 empresas, 426.014 foram microempresas (62,7%)

```{r}
microempresas <- ativas %>% 
        filter(natureza_juridica == "2135") 

dim(microempresas)
```

Em sequência, aplicou-se a função get_gender para identificar nomes dos empresários. O algoritmo conseguiu prever 90% dos nomes. Com isso, o número de observações foi de 387.345.

```{r}

me <- microempresas %>% 
  mutate(genero = get_gender(razao_social), .after = razao_social) %>% 
  filter(genero != "NA") %>% 
  left_join(municipios, by = c("municipio"="Codigo_TOM_SERPRO")) %>% 
  mutate(data = parse_date_time(data_inicio_atividade, orders = "ymd"),
         ano = year(data)) 

dim(me)

```

Por fim, foi feito um agrupamento por microempresas por município 

```{r}
municipios_me <- me %>% 
  rename(nome_municipio = Municipio) %>% 
  group_by(municipio, nome_municipio , genero) %>% 
  count() %>% 
  mutate(natureza = "me")

DT::datatable(municipios_me)
```



